臺灣高等法院臺中分院刑事判決　　 100年度交上訴字第1537號
上　訴　人
即　被　告　陳瑞鵬
　　　　　（現另案於法務部矯正署臺中監獄臺中分監執行中）
上列上訴人因公共危險等案件，不服臺灣臺中地方法院100年度
交訴緝字第6號中華民國100年5月27日第一審判決（起訴案號：
臺灣臺中地方法院檢察署93年度偵字第10514號），提起上訴，
本院判決如下：
    主  文
上訴駁回。
    理  由
一、按依刑事訴訟法第350條、第361條、第362條、第367條規定
    ，不服地方法院之第一審判決而上訴者，須提出上訴書狀，
    並應敘述具體理由，為上訴必備之程式；其所提出之書狀未
    敘述上訴理由，或僅曾以言詞陳述上訴理由者，均應於上訴
    期間屆滿後20日內補提理由書於第一審法院。第一審法院經
    形式審查，認逾期未補提上訴理由者，應定期間先命補正；
    逾期未補正者，為上訴不合法律上之程式，應以裁定駁回。
    倘已提出上訴理由，但所提非屬具體理由者，則由第二審法
    院以上訴不合法律上之程式，判決駁回。而所謂具體理由，
    必係依據卷內既有訴訟資料或提出新事證，指摘或表明第一
    審判決有何採證認事、用法或量刑等足以影響判決本旨之不
    當或違法，而構成應予撤銷之具體事由，始克當之（例如：
    依憑證據法則具體指出所採證據何以不具證據能力，或依憑
    卷證資料，明確指出所為證據證明力之判斷如何違背經驗、
    論理法則）；倘僅泛言原判決認定事實錯誤、違背法令、量
    刑失之過重或輕縱，而未依上揭意旨指出具體事由，或形式
    上雖已指出具體事由，然該事由縱使屬實，亦不足以認為原
    判決有何不當或違法者（例如：對不具有調查必要性之證據
    ，法院未依聲請調查亦未說明理由，或援用證據不當，但除
    去該證據仍應為同一事實之認定），皆難謂係具體理由，俾
    與第二審上訴制度旨在請求第二審法院撤銷、變更第一審不
    當或違法之判決，以實現個案救濟之立法目的相契合，並節
    制濫行上訴（最高法院97年度台上字第892號判決亦同此意
    旨）。
二、本件上訴人即被告(以下稱被告)陳瑞鵬不服原審判決，提起
    上訴，其上訴理由略以：依中華民國96年罪犯減刑條例，減
    刑條例之清償另有訂定者，法院許可為之。原判決就被告所
    犯公共危險案件判處有期徒刑6月，被告認同。然通緝應屬
    監督權之責，但有非不可抗拒之因素，案件由犯罪地或被告
    之住所之法院管轄，然倘若被告當時在非中華民國領土內，
    如何受刑命令之法規，連帶受確定判決非基於個人關係不知
    來何時報到歸案之利益，應有利於被告者，亦同享96年減刑
    條文。承上，有無消滅昔日減刑效力，不無疑義。以理論言
    ，應以被告有此與否知情無關，如此辦理，必致刑責無任何
    過失。謹按減刑性質非不可分，除有特別意思表示外，此案
    遵守減刑之理，冀鈞長更正該判決以杜爭議云云。
三、按中華民國96年罪犯減刑條例第5條規定：「本條例施行前
    ，經通緝而未於中華民國96年12月31日以前自動歸案接受偵
    查、審判或執行者，不得依本條例減刑」。原判決於理由欄
    已詳細說明上開減刑條例第5條之適用時機，限於「96年7月
    15日以前（包含當日）」經通緝，未於「96年7月16日施行
    起至96年12月31日以前（包含當日）」自動歸案，不得依本
    條例減刑。被告陳瑞鵬之本案犯罪時間雖係於96年4月24日
    以前，惟被告係於94年3月18日經原審法院發布通緝，於100
    年4月21日緝獲，分別有原審法院94年3月18日中院清刑緝字
    第267號通緝書及新竹縣政府警察局通緝案件移送書在卷可
    查（見原審法院93年度交訴字第143號卷第49頁、原審卷第7
    頁)。是被告不得依中華民國96年罪犯減刑條例之規定減刑
    。形式上觀之，核無不合。上訴人上訴意旨所陳，無非任憑
    己見，指摘原判決，尚不足構成原判決違法或不當而應予撤
    銷改判之理由，自難認其上訴已備具體理由。依上揭說明，
    其上訴自不合法律上之程式，爰不經言詞辯論予以駁回。
四、據上論斷，應依刑事訴訟法第367條前段、第372條，判決如
    主文。
中    華    民    國   100    年    8     月    2     日
              刑事第四庭  審判長法  官  洪  耀  宗
                                法  官  劉  登  俊
                                法  官  許  文  碩
以上正本證明與原本無異。
如不服本判決應於收受送達後十日內向本院提出上訴狀，其未敘
述上訴之理由者並得於提起上訴後十日內向本院補提理由書（均
須按他造當事人之人數附繕本）「切勿逕送上級法院」。
                                書記官  郭  蕙  瑜
中    華    民    國   100    年    8     月    2     日